【裁判字號】    92,毒抗,111
【裁判日期】    920619
【裁判案由】    聲請強制戒治
【裁判全文】
臺灣高等法院高雄分院刑事裁定                    九十二年度毒抗字第一一一號
    抗告人
    即被告    甲○○
右列抗告人因毒品危害防制條例案件，不服臺灣高雄地方法院中華民國九十二年五月
廿日裁定（九十二年度毒聲字第三一一二號），提起抗告，本院裁定如左：
      主      文
抗告駁回。
      理      由
一、原裁定以：被告甲○○前因施用毒品案件，經觀察、勒戒後，認無繼續施用毒品
    之傾向，由檢察官於民國（以下同）八十八年三月五日，以八十八年度偵字第五
    一九九號不起訴處分確定後，復因施用毒品案件，經觀察、勒戒後，認有繼續施
    用毒品之傾向，先送強制戒治，並由檢察官提起公訴，嗣於八十九年四月二十八
    日，經法院以八十九年度易字第一三七三號判處有期徒刑七月確定。而甲○○於
    停止戒治付保護管束期間，復因施用第一級毒品海洛因及第二級毒品安非他命，
    再經檢察官以九十一年度毒偵字第一五一二號提起公訴，嗣經法院以九十一年度
    訴字第一三四三號判處應執行有期徒刑一年五月，業於九十一年八月三十日因撤
    回上訴而確定。詎甲○○仍未悔改，又於九十二年一月十一日下午七時三十分許
    回溯二十四小時內之某時，在不詳處所施用第二級毒品安非他命，為警於九十二
    年一月十一日，在高雄縣路竹鄉○○路三五七號內查獲。訊據被告甲○○雖矢口
    否認有施用毒品犯行，惟經採集被告尿液送驗結果呈第二級毒品安非他命陽性反
    應，此有其尿液檢驗報告附卷可稽，復有不起訴處分書、刑事判決及刑案資料查
    註紀錄表在卷可參。被告三犯毒品危害防制條例第十條第二項之施用第二級毒品
    罪，爰依毒品危害防制條例第二十條第二項後段規定，裁定令入戒治處所強制戒
    治等語。
二、抗告意旨略以：抗告人甲○○是吸到二手安非他命，並未施用毒品，抗告人甲○
    ○確未施用毒品云云。
三、本院查：抗告人甲○○經警查獲後，經警採取其尿液送檢驗經果，其尿液含有第
    二級毒品安非他命陽性反應，此有高雄縣政府衛生局九十二年一月廿日九二煙檢
    字第○九九號煙毒尿液檢驗成績書可稽。抗告人甲○○雖辯是吸到二手安非他命
    云云，惟查吸到二手安非他命，因煙量十分稀微，不會造成尿液有毒品反應，抗
    告人甲○○之尿液檢出有毒品反應，應不是從吸到二手安非他命所造成，足見抗
    告人甲○○確有非法施用毒品情事，至為明顯。因抗告人甲○○前曾戒治期滿，
    並經台灣高雄地方法院以八十九年度易字第一三七三號案件判處有期徒刑七月確
    定，嗣又再施用第一、二級毒品，又經台灣高雄地方法院以九十一年度訴字第一
    三四三號案件判處有期徒刑一年五月確定，仍不悔改，又第三次被查獲本件施用
    毒品，從而原審依前開法條規定依職權為付強制戒治之裁定，核無不合，本件抗
    告為無理由，應予駁回。
四、依刑事訴訟法第四百十二條，裁定如主文。
中    華    民    國     九十二     年       六       月      十九      日
                              臺灣高等法院高雄分院刑事第九庭
                                  審判長法官  張明松
                                        法官  任森銓
                                        法官  張盛喜
右正本證明與原本無異。
不得再抗告。
                                      書記官  楊茱宜
中    華    民    國     九十二     年       六       月      二十四    日
                                                                      Ｑ


司法院資訊處製作；財團法人民間司法改革基金會備份。
